# 收购少数股权冲减资本公积和留存收益问题

提问人：gutanxue 时间：2020-04-30 15:33:08
大家好。请教个问题：收购少数股权的溢价在合并层冲减母公司资本公积和留存收益的处理，假如上期母公司账面无资本公积，合并时收购少数股权的溢价冲减了留存收益；本期母公司的股东对母公司有增资，母公司账面有足够的资本公积，在本期编制合并报表时，是否可以将上期冲减的留存收益转回，冲资本公积？

回答人：chenyiwei
没有明确规定，但一般理解是不可以的。另外个人理解：合并报表层面的权益项目金额不像个别报表层面那样具有特定的法律上的意义，故建议将该差额一律冲减资本公积，即使导致合并报表层面的资本公积出现负数。这样就没有你的这个困惑了。